臺灣高雄地方法院民事裁定
111年度小上字第64號
上  訴  人  翁櫻芬  
被  上訴人  葉雅真  
上列當事人間請求損害賠償事件，上訴人對本院高雄簡易庭於民
國111年5月11日所為111年度雄小字第185號判決提起上訴，本院
裁定如下：
    主  文
上訴駁回。
第二審訴訟費用新臺幣壹仟伍佰元由上訴人負擔。
    理  由
一、對於小額程序之第一審裁判之上訴或抗告，非以其違背法令
    為理由，不得為之，民事訴訟法第436條之24第2項定有明文
    。當事人以違背法令為上訴理由時，其上訴狀或理由書應有
    具體之指摘，並揭示該法規之條項或其內容，若係成文法以
    外之法則，應揭示該法則之旨趣，倘為司法院解釋或本院之
    判例，則應揭示該判解之字號或其內容，如依民事訴訟法第
    469條所列各款事由提起上訴者，其上訴狀或理由書應揭示
    合於該條款之事實，最高法院71年度台上字第314號民事裁
    定同此意旨。
二、上訴意旨略以：被上訴人事前多次前往高雄市○鎮區○○○路00
    0巷00號3樓房屋（下稱系爭房屋）確認屋況並無漏水，且於
    簽約及交屋時均未反映，其與證人即抓漏師傅洪文銘事後陳
    稱系爭房屋有漏水等詞亦屬不實。又系爭房屋縱有漏水，仍
    不能排除係因被上訴人施工或地震破壞牆面所致，故應交由
    臺灣營建防水技術協會鑑定，並請證人即房屋仲介宋玉秀作
    證，以昭公信。況被上訴人並未徵詢上訴人之意見，擅自選
    擇報價較高之廠商進行修繕，且其中新臺幣（下同）3,600
    元並無單據，上訴人無法認同原審判決結果等語。
三、經查：
　㈠上訴意旨所陳各節，均未表明第一審判決有何違背法令之情
    事，且未揭示法規之條項或其內容、法則之旨趣、判解之字
    號或其內容、合於民事訴訟法第469條第1款至第5款（同法
    第436條之32第2項參照）之事實等。又上訴人於買賣契約中
    保證系爭房屋於交屋前不存在龜裂、滲漏水等物之瑕疵（原
    審卷第29頁），且證人洪文銘證稱：系爭房屋之窗框及衣櫃
    等位置有滲漏水、油漆隆起（壁癌），因為牆面有裂縫，埋
    針施作發泡劑會跑到外牆，當時用手摸也可以摸到濕濕的等
    語（原審卷第184至187頁），證人即房屋仲介陳婉琳亦證稱
    ：當初交屋時上開漏水位置分別被系統櫃擋住，後來被上訴
    人就上開漏水位置於交屋後並無裝潢變動等語（原審卷第14
    8頁、第184頁），堪認系爭房屋於交屋前即有滲漏水之瑕疵
    ，而缺少上訴人所保證之品質，再被上訴人所主張之修復費
    用中，防水工程費用36,907元部分有報價單（原審卷第75頁
    ）及證人洪文銘之證述（原審卷第186頁）為憑，油漆工程
    部分被上訴人自承另尋廠商施作，費用僅3,600元等語（原
    審卷第186頁），既已低於報價單所載之6,000元（原審卷第
    77頁），且證人洪文銘證稱：系爭房屋之窗框及衣櫃等位置
    確因滲漏水而有油漆隆起（壁癌）等語（原審卷第185至186
    頁），並有現場照片（原審卷第47至55頁、第69至73頁）為
    佐等節，業經原審認定明確（原判決事實及理由欄三、㈠至㈡
    、㈣至㈤部分參照），因認被上訴人依民法第360條之規定，
    請求上訴人給付40,507元本息部分為有理由，經核於法尚無
    不合。又當事人於小額訴訟第二審程序不得提出新攻擊或防
    禦方法，民事訴訟法第436條之28前段定有明文，是上訴意
    旨主張應交由臺灣營建防水技術協會鑑定，並請證人即房屋
    仲介宋玉秀作證等語，既屬新攻擊或防禦方法，揆諸前揭法
    律規定，自無再予審究之餘地，併此敘明。
  ㈡從而，上訴意旨所陳各節，均係就系爭房屋於交付前有無滲
    漏水之瑕疵、被上訴人主張之修繕費用是否屬實等原審取捨
    證據、認定事實之職權行使，指摘其為不當，而未對判決之
    違背法令有具體之指摘，揆諸首揭說明，其上訴自難認為合
    法。
四、據上論結，本件上訴為不合法，依民事訴訟法第436條之32
    第1項、第2項、第444條第1項前段、第436條之19第1項、第
    95條、第78條，裁定如主文。
中    華    民    國   111    年    7     月    28    日
                  民事第五庭審判長法  官  秦慧君
                                  法  官  鄭靜筠
                                  法  官  王耀霆
以上正本係照原本作成。
本裁定不得抗告。
中　　華　　民　　國　　111 　年　　7 　　月　　29　　日
                                  書記官  陳莉庭